

# JHOJAN PAREDES

Desarrollo de Aplicaciones Web (DAW) - Estudiante

# SOBRE MÍ

Estudiante de Desarrollo de Aplicaciones Web, comprometido con el aprendizaje continuo y motivado por alcanzar nuevos conocimientos. Mi objetivo es adquirir experiencia y explorar nuevas áreas relacionadas con la informática y el desarrollo de aplicaciones web.



+34 623 009 326



jhojanjosue@live.com



C/Sierra de la Sagra - Madrid

#### **IDIOMAS**

- Español
- Inglés (Medio-Alto)

## **EDUCACIÓN**

#### Ilerna online-España

Grado Superior (DAW) Desarrollo de Aplicaciones Web. 2023-Actualmente

#### **Ikea-Wembley**

Next Step Program (Development program) 2018-Londres

#### **EXPERIENCIA**

#### Logistics Gatekeeper-Ikea Madrid Madrid-España 2022-Actualmente

Gestión, planificación y chequeo de entrada de mercancía en la tienda. Reporte y seguimiento de las incidencias de la mercancía que entra en tienda.

#### Técnico Comercial Securitas Direct Las palmas GC-España 2021-2022

Realizar la promoción, venta y distribución de productos de la compañía según las directrices de la dirección comercial, manteniendo e incrementando la cartera de clientes.

#### Logistics Team Leader-Ikea Wembley Londres-UK 2019-2020

Supervisar y asegurar las condiciones previas para una reposición efectiva y eficiente de los espacios de venta y selección de productos para nuestros clientes. Gestión y planificación de la entrada y salida de la mercancía en tienda.

## HABILIDADES TÉCNICAS

- Programación: Conocimientos en PHP, Java, C#,
  C++ y Python.
- Desarrollo web: Manejo de HTML, CSS y JavaScript.
- Bases de datos: Experiencia con SQL.
- Sistemas operativos: Familiaridad con Windows y Linux.
- Competencias generales: Capacidad de adaptación a nuevas tecnologías y aprendizaje rápido.